臺灣高雄地方法院刑事判決　　　　　　　　　　　　九十三年度簡上字第二五五號
　　上　訴　人　乙○○
　　即　被　告
右列上訴人因傷害案件，不服臺灣高雄地方法院高雄簡易庭九十三年度簡字第一三六
四號中華民國九十三年三月二十四日第一審簡易判決（臺灣高雄地方法院檢察署檢察
官聲請簡易判決處刑案號：九十三年度偵字第一八五七號），提起上訴，本院管轄之
第二審合議庭判決如左：
    主  文
上訴駁回。
    事  實
一、緣乙○○與宋清山係分住於高雄市左營區祥和里屏山新村三十九之二號及三十八
    之二號而為對門之鄰居關係，然二人間夙有嫌隙，嗣於民國九十二年六月四日上
    午十時許，甲○○於其上開住處一樓巷口處，因懷疑乙○○駕駛車輛倒車時不慎
    撞到公共所用之抽水機，而請乙○○予以修復，乙○○則以自己並無毀壞該抽水
    機，認係甲○○故意找麻煩，二人乃因此一言不合發生爭吵並互相推擠，乙○○
    並基於傷害之犯意，而出手毆打甲○○，致甲○○摔倒，頭部並因此碰撞附近住
    戶置於路旁之盆栽，而受有頭部外傷合併臉部撕裂傷等傷害。
二、案經甲○○訴由臺灣高雄地方法院檢察署檢察官偵查而聲請簡易判決處刑。
    理  由
一、訊據上訴人即被告乙○○固不否認於上揭時地，曾因告訴人甲○○指責抽水機業
    經其損壞一事與告訴人甲○○發生爭執，其亦確有推擠告訴人，告訴人並因此不
    慎跌倒而導致頭部碰撞路旁之盆栽而受有傷害，惟矢口否認有何故意傷害之犯行
    ，並辯稱當日兩人發生爭執後，係因告訴人欲以伊手上之磚頭對其造成傷害，其
    始基於正當防衛之意思與告訴人發生推擠云云。惟查，上訴人雖一再辯稱當日係
    因告訴人欲以磚頭傷害其身體，其才與告訴人發生推擠，惟此業據告訴人於本院
    審理時證稱伊並無拿磚頭欲砸被告等語（參本院卷第五十八頁），而上訴人就該
    部分亦無提出任何證據以供本院調查，其復稱當日發生之情況，並無其他人看到
    ，是上訴人該部分之辯稱即無法證明，故被告辯稱係因告訴人持磚頭攻擊伊，伊
    始基於正當防衛，出手推打告訴人云云，顯係卸責之詞，不足採信。又上訴人確
    於上揭時地，徒手推擠並毆打告訴人，致告訴人之頭部因此撞擊路旁之盆栽一節
    ，亦據告訴人於警、偵訊中指訴明確，且於本院審理中證述綦詳，而上訴人對於
    其確有推擠告訴人，致告訴人頭部撞擊盆栽部分，亦不為爭執，已如上述，堪信
    為真實。至告訴人雖於本院審理中復證稱伊於當日所受之傷害，係上訴人所毆打
    而造成的，並非撞到盆栽等語（參本院卷第六十頁），惟此應係告訴人為上開證
    述時，距案發時間已相隔一年多，告訴人記憶不清所致。另查，告訴人確因上訴
    人當日之推擠、毆打之行為，而導致受有頭部外傷合併臉部撕裂傷等傷害部分，
    亦有國軍左營醫院附設民眾診療服務處所出具之診斷證明書一份附九十二年度發
    查字第五五五三號案卷第五頁可稽。從而，上訴人傷害告訴人之犯行明確，應依
    法論科。至告訴人雖另於本院審理中到庭證稱上訴人於案發當日另以腳踹伊胸部
    ，伊並因此受有胸部瘀青之傷害等語云云；然查，自告訴人向臺灣高雄地方法院
    檢察署檢察官提起告訴後，於製作警訊筆錄、偵訊筆錄時均未曾提及該部分，且
    參以上開診斷證明書亦未載明告訴人之胸部受有任何之傷害，是告訴人該部分之
    指證，即屬不能證明，本院不再加以審究，附此敘明。
二、故核上訴人上開所為，係犯刑法第二百七十七條第一項之傷害罪。爰審酌上訴人
    並無前科，此有臺灣高等法院被告全國前案資料表及被告刑案查註資料紀錄表等
    各一份在卷可參，足見其品行尚屬良好，惟其僅因細故即傷害告訴人，並致告訴
    人受有傷害，其所為確有不當，及告訴人所受傷害之程度尚屬輕微等一切情狀，
    認原審依刑事訴訟法第四百四十九條第一項前段、第三項、第四百五十四條第二
    項、刑法第二百七十七條第一項、第四十一條第一項前段及罰金罰鍰提高標準條
    例第一條前段、第二條之規定，量處上訴人拘役二十日，並諭知易科罰金之折算
    標準，其認事用法，均無不合，量刑亦屬適當，上訴人以其當日所為係正當防衛
    並無涉犯傷害罪為由執以上訴，並請求本院撤銷原判決，另為其無罪之判決部分
    ，即為無理由，應予駁回。
據上論斷，依刑事訴訟法第四百五十五條之一第一項、第三項、第三百六十八條，判
決如主文。
本案經檢察官丙○○到庭執行職務。
中      華      民      國      九十三      年    六    月    三十      日
                              臺灣高雄地方法院刑事第二庭
                                  審判長法  官    莊崑山
                                        法  官    曾鴻文
                                        法  官  林靜梅
右正本證明與原本無異。
不得上訴。
                                書記官    洪生輝
中    華    民    國      九十三      年      七      月      一      日
